宣示判決筆錄
原      告  台北富邦商業銀行股份有限公司

法定代理人  程耀輝  
訴訟代理人  陳朝舜  
被      告  林君龍  


上列當事人間111年度中小字第1607號請求給付簽帳卡消費款事
件，於中華民國110年5 月20日上午9 時40分整在臺灣臺中地方
法院臺中簡易庭宣示判決，出席職員如下：
    法      官  林筱涵
    書  記  官  張峻偉
朗讀案由。
法官朗讀主文宣示判決如下：
    主    文
被告應給付原告新臺幣肆萬捌仟玖佰貳拾元，及其中新臺幣肆萬
伍仟參佰參拾捌元自民國九十六年一月二十七日起至清償日止，
按年息百分之十四點九八計算之利息。
訴訟費用新臺幣壹仟元由被告負擔。
本判決得假執行。
    事實及理由之要領
一、原告主張：被告於民國88年9月15日向富邦商業銀行股份有
    限公司（下稱富邦銀行）申請信用卡使用，依約定被告得於
    信用卡特約商店刷卡消費，惟各期之款項應於當期繳款截止
    日前全部清償或以循環信用方式繳納最低應繳金額，循環信
    用利息按年息14.98％計算。詎被告未依約繳款，迄至96年1
    月26日止，尚積欠新臺幣（下同）48,920元未為清償（其中
    本金為45,338元），依約已喪失期限利益，債務視為全部到
    期。嗣富邦銀行自94年1 月1 日起與台北銀行股份有限公司
    合併，富邦銀行為消滅公司、台北銀行股份有限公司為存續
    公司，並更名為台北富邦商業銀行股份有限公司（下稱台北
    富邦銀行）。為此，爰依信用卡契約之法律關係，提起本件
    訴訟，並聲明如主文第一項所示。
二、上開原告主張之事實，業據其提出信用卡申請書及約定條款
    、信用卡客戶滯納消費款明細資料、信用卡客戶滯納費用款
    明細資料、信用卡客戶滯納利息款明細表、金管會函、經濟
    部函、股份有限公司變更登記表、歷史交易大量明細資料、
    事故歷史查詢資料為證。被告已於相當時期受合法之通知，
    而於言詞辯論期日不到場，亦未提出準備書狀爭執，本院依
    上開證據之調查結果，堪信原告所陳上情為真正，本院即採
    為判決之基礎。從而，原告依信用卡契約之法律關係，請求
    被告給付如主文第一項所示之金額，為有理由，應予准許。
三、訴訟費用負擔及假執行宣告之依據：民事訴訟法第78條、第
    436 條之19第1 項、第436 條之20。
　
民事訴訟法第436條之24第2項：
對於本判決之上訴，非以違背法令為理由，不得為之。
如對本判決上訴，須於判決送達後20日內向本院提出上訴狀，並
須表明原判決所違背之法令及其具體內容與依訴訟資料可認為原
判決有違背法令之具體事實之上訴理由（均須按他造當事人之人
數附繕本）
中　　華　　民　　國　　111 　年　　5 　　月　　20　　日
                  臺灣臺中地方法院臺中簡易庭
                                  法  官  林筱涵
                                  書記官  張峻偉
以上正本證明與原本無異。
中　　華　　民　　國　　111 　年　　5 　　月　　20　　日
                                  書記官  張峻偉